Exemplo de uso do algoritmo random forest
=============================================

As principais referências para a produção deste exemplo foram [http://cran.r-project.org/doc/contrib/Zhao_R_and_data_mining.pdf](http://cran.r-project.org/doc/contrib/Zhao_R_and_data_mining.pdf), [http://cran.r-project.org/web/packages/randomForest/randomForest.pdf] (http://cran.r-project.org/web/packages/randomForest/randomForest.pdf) e [ftp://131.252.97.79/Transfer/temp_treg/WFRE_Articles/Liaw_02_Classification%20and%20regression%20by%20randomForest.pdf](ftp://131.252.97.79/Transfer/temp_treg/WFRE_Articles/Liaw_02_Classification%20and%20regression%20by%20randomForest.pdf)

Carga da biblioteca e do conjunto de dados utilizados no exemplo:

````{r, message=FALSE}
library(randomForest)
data(iris)
````

````{r}
head(iris)
````

Etapa de treinamento:

````{r}
forestIris <- randomForest(Species ~ Petal.Width + Petal.Length, data=iris, prox=TRUE)
forestIris
````

Recuperando uma das árvores geradas:

````{r}
getTree(forestIris, k=2)
````

Gerando uma matriz de confusão:

````{r}
table(predict(forestIris),iris$Species)
prop.table(table(predict(forestIris),iris$Species))
````

Identificação dos centros das classes:

````{r}
iris.p <- classCenter(iris[,c(3,4)], iris$Species, forestIris$prox)
plot(iris[,3], iris[,4], pch=21, xlab=names(iris)[3], ylab=names(iris)[4], 
     bg=c("red","blue","green")[as.numeric(factor(iris$Species))], main="Dados sobre as plantas Iris com os centros das classes")
points(iris.p[,1], iris.p[,2], pch=21, cex=2, bg=c("red", "blue", "green"))
````

Combinando vários modelos:

````{r}
forestIris1 <- randomForest(Species~ Petal.Width + Petal.Length, data=iris, prox=TRUE, ntree=50)
forestIris2 <- randomForest(Species~ Petal.Width + Petal.Length, data=iris, prox=TRUE, ntree=50)
forestIris3 <- randomForest(Species~ Petal.Width + Petal.Length, data=iris, prox=TRUE, ntree=50)
forestIris1
forestIris2
forestIris3
model <- combine(forestIris1, forestIris2, forestIris3)
model
````

Matriz de confusão para o novo modelo:

````{r}
table(predict(model,iris),iris$Species)
````

Predizer as classes para novos objetos:

````{r}
newdata <- data.frame(Sepal.Length<- rnorm(1000,mean(iris$Sepal.Length),
                                           sd(iris$Sepal.Length)),
                      Sepal.Width <- rnorm(1000,mean(iris$Sepal.Width),
                                           sd(iris$Sepal.Width)),
                      Petal.Width <- rnorm(1000,mean(iris$Petal.Width),
                                           sd(iris$Petal.Width)),
                      Petal.Length <- rnorm(1000,mean(iris$Petal.Length),
                                            sd(iris$Petal.Length)))

pred <- predict(model,newdata)
````

Mostrando visualmente que o _random forest_ é capaz de separar conjunto de dados que não são separáveis linearmente:

````{r}
plot(newdata[,4], newdata[,3], pch=21, xlab="Petal.Length",ylab="Petal.Width",
     bg=c("red", "blue", "green")[as.numeric(pred)],main="Novos dados")
````

