Exemplo de uso de algoritmos indutores de árvore de decisão
===========================================================

Este relatório exemplifica o uso dos pacotes **party** e **RWeka** em problemas de classificação.

As referências utilizadas para a construção deste relatório foram: [http://cran.r-project.org/web/packages/RWeka/RWeka.pdf](http://cran.r-project.org/web/packages/RWeka/RWeka.pdf), [http://cran.r-project.org/doc/contrib/Zhao_R_and_data_mining.pdf](http://cran.r-project.org/doc/contrib/Zhao_R_and_data_mining.pdf) e [http://cran.r-project.org/web/packages/party/party.pdf](http://cran.r-project.org/web/packages/party/party.pdf).

Acessando o dataset e criando os conjuntos de treinamento (70% das observações) e testes (30% das observações):

````{r}
set.seed(1234)
data(iris)
ind <- sample(2, nrow(iris), replace=TRUE, prob=c(0.7, 0.3))
trainData <- iris[ind==1,]
testData <- iris[ind==2,]
````

Faz a carga da biblioteca **party** e constrói a árvore de decisão usando o _ctree_:

````{r, message=FALSE}
library(party)
myFormula <- Species ~ Sepal.Length + Sepal.Width + Petal.Length + Petal.Width
iris_ctree <- ctree(myFormula, data=trainData)
````

Constrói a matriz de confusão usando o conjunto de treinamento:

````{r}
table(predict(iris_ctree), trainData$Species)
````

Visualizando a árvore de decisão gerada:

````{r}
print(iris_ctree)
plot(iris_ctree)
plot(iris_ctree, type="simple")
````

Gerando a matriz de confusão usando o conjunto de treinamento:

````{r}
testPred <- predict(iris_ctree, newdata = testData)
table(testPred, testData$Species)
````


Fazendo _cross-validation_
=========================================================

A biblioteca _ipred_ possui funções que são específicas para a etapa de _cross-validation_.

````{r, message=FALSE}
library(ipred)
````

Executando um _10-fold cross-validation_:

````{r}
set.seed(1234)
error <- numeric(10)
for(i in 1:10) error[i] <- errorest(Species ~ ., data= iris, model=ctree)$error
error
summary(error)
````

Uso do algoritmo J48
=========================================================

Importando a biblioteca e criando o modelo:

````{r}
library(RWeka)
iris_j48 <- J48(myFormula, data=trainData)
````

Obtendo a matriz de confusão:

````{r}
table(predict(iris_j48), trainData$Species)
pred <- predict(iris_j48)
````

Imprindo a árvore gerada:

````{r}
print(iris_j48)
plot(iris_j48)
````

Validando o modelo no conjunto de treinamento:

````{r}
testPred <- predict(iris_j48, newdata = testData)
table(testPred, testData$Species)
````